臺灣高雄地方法院刑事判決　　　　　　　　　　　　　九十年度易字第四五二八號
　　公　訴　人　臺灣高雄地方法院檢察署檢察官
　　被　　　告　甲○○
右列被告因違反毒品危害防制條例案件，經檢察官聲請簡易判決處刑（九十年度毒偵
字第四二四一號），本院認為不宜以簡易判決處刑，爰適用通常程序審理，判決如左
：
    主  文
甲○○施用第二級毒品，累犯，處有期徒刑捌月。
    事  實
一、甲○○曾於民國八十四年間因違反懲治盜匪條例，經法院判處有期徒刑二年六月
    確定，於八十七年六月十六日執行完畢。其於八十八年間因施用毒品案件，經本
    院以八十八年度毒聲字第八九七八號裁定送觀察、勒戒後，認無繼續施用毒品之
    傾向，由臺灣高雄地方法院檢察署檢察官於八十八年十二月二十一日，以八十八
    年度毒偵字第三○三三號不起訴處分確定，復因施用毒品案件，由本院以八十九
    年度毒聲字第八八八號裁定送觀察、勒戒後，認有繼續施用毒品之傾向，經本院
    以八十九年度毒聲字第一五八四號裁定送強制戒治，於九十年二月二十日戒治期
    滿，並由本院以八十九年度雄簡字第三九０號判處有期徒刑六月確定。詎不知悔
    改，復於九十年八月三日十七時三十分許回溯二十四小時內某時（不含公權力拘
    束之時間），在不詳地點施用第二級毒品甲基安非他命一次，嗣警於同日在高雄
    市鼓山區○○○路二一三三巷六三號前臨檢並採尿送驗而查獲。
二、案經高雄市政府警察局鼓山分局報請臺灣高雄地方法院檢察署檢察官聲請簡易判
    決處刑。
    理  由
一、按簡易判決所科之刑以宣告緩刑、得易科罰金之有期徒刑及拘役或罰金為限，又
    檢察官聲請以簡易判決處刑案件，經法院認為不得或不宜以簡易判決處刑者，應
    適用通常程序審判之，刑事訴訟法第四百四十九條第三項、第四百五十二條定有
    明文。本件檢察官雖聲請以簡易判決處刑，惟觀諸本件之犯罪事實，被告似不宜
    予以宣告緩刑或易科罰金，是本院認不宜逕以簡易判決處刑，乃改依通常程序處
    理，核先敘明。
二、訊據被告甲○○矢口否認有施用第二級毒品之犯行，辯稱：驗尿當天中午我在高
    雄市○○路旁之紅不讓ＫＴＶ包廂內打工，當時有人在裡面吸甲基安非他命，我
    可能因此吸到二手煙云云。經查，被告於九十年八月三日下午五時三十分許，經
    警採集尿液送高雄市立凱旋醫院檢驗結果，呈甲基安非他命陽性反應，有該院九
    十年八月二十四日高市醫檢字第○○一九七號煙毒尿液檢驗成績書、高雄市政府
    警察局鼓山分局九十年查獲煙毒案件嫌犯尿液送驗代碼姓名對照表及管制表各乙
    紙附卷可稽。被告雖辯稱可能吸到二手甲基安非他命云云，惟並未提供相關事證
    可供本院調查斟酌，且於吸食煙毒及麻醉藥品者之旁，同時吸入該吸食者燃燒之
    藥物所排出之氣體（即俗稱之二手煙），能否在尿液中被檢出煙毒或甲基安非他
    命反應，文獻上尚無此類研究報告。然按檢驗煙毒經驗研判，若非共處於空間狹
    小之密閉，並故意大量吸入該氣體，不致於尿液中代謝出煙毒反應，此有行政院
    國軍退除役輔導委員會榮民總醫院八十二年十月一日（八二）陸（一）字第八二
    ○九二七一二號函足據；又依免疫學分析法對於人體服用藥物或施用甲基安非他
    命，做定性定量之檢驗，亦可加以辨別，幾乎不會呈現甲基安非他命之偽陽性反
    應，另按甲基安非他命經口服投與後約百分之七十於二十四小時內自尿中排出，
    亦有衛生署藥物食品檢驗局八十一年二月八日八一藥檢壹字第○○一一五六號函
    可參，是被告確有施用甲基安非他命之犯行，且施用之時間，應係遭查獲後被採
    尿時回溯二十四小時內之某時（不含公權力拘束之時間），殆無疑義，被告空言
    否認曾於上開時間內施用甲基安非他命，顯係事後卸責之詞，不足採信。再查被
    告曾因施用毒品案件，經本院裁定送臺灣高雄看守所附設勒戒處所觀察、勒戒後
    ，經該所認定無繼續施用毒品傾向後，由臺灣高雄地方法院檢察署檢察官於八十
    八年十二月二十一日，以八十八年度毒偵字第三○三三號不起訴處分確定，復因
    施用毒品案件，經本院裁定送觀察、勒戒後，認有繼續施用毒品傾向，復經本院
    裁定送強制戒治，於九十年二月二十日戒治期滿，並由本院以八十九年度雄簡字
    第三九０號判處有期徒刑六月確定之事實，有前開不起訴處分書、刑事判決書、
    被告全國前案記錄表與臺灣高雄地方法院檢察署刑案資料查註記錄表各一份在卷
    可稽，並經本院依職權調閱臺灣高雄地方法院檢察署九十年度執緝字第一○二二
    號卷證查核屬實。其三犯毒品危害防制條例第十條之罪，所為與毒品危害防制條
    例第二十條第三項之規定相符，應予依法論科。
三、按犯毒品危害防制條例第十條之罪，經觀察勒戒後，無繼續施用毒品之傾向者，
    應由檢察官為不起訴處分。經不起訴處分後五年內再犯第十條之罪，經觀察勒戒
    後，認有繼續施用毒品之傾向或三犯以上者，即不適用前項之規定（即應由檢察
    官偵查起訴），毒品危害防制條例第二十條第三項定有明文。又甲基安非他命為
    毒品危害防制條例第二條第二項第二款所明定之第二級毒品，核被告所為，係犯
    同條例第十條第二項之施用第二級毒品毒品罪。被告持有第二級毒品進而施用，
    持有之低度行為應為施用之高度行為所吸收，不另論罪。又被告曾於八十四年間
    因違反懲治盜匪條例，經法院判處有期徒刑二年六月確定，於八十七年六月十六
    日執行完畢，有臺灣高等法院被告全國前案紀錄表在卷可按，於五年以內再犯本
    件最重本刑為有期徒刑以上之罪，為累犯，應依刑法第四十七條之規定加重其刑
    。茲審酌被告施用足以導致精神障礙、性格異常，甚至造成生命危險之毒品，戕
    害一己之身體健康，且歷經偵審教訓仍未戒絕，惟所為尚未害及他人、犯後態度
    等一切情狀，爰量處如主文所示之刑。
據上論斷，應依刑事訴訟法第四百五十二條、第二百九十九條第一項前段，毒品危害
防制條例第十條第二項、第二十條第三項，刑法第十一條前段、第四十七條，判決如
主文。
中      華      民      國      九十一    年      一     月     十七    日
                                  臺灣高雄地方法院刑事第四庭
                                          審判長法官    黃建榮
                                                法官    盧怡秀
                                                法官    莊珮君
右正本證明與原本無異。
如不服本判決，應於判決送達後十日內，向本院提出上訴狀。
                                              書記官    王高山
中    華    民    國      九十一      年      一      月      十七      日
附錄本案論罪科刑法條全文：
毒品危害防制條例第十條
施用第一級毒品者，處六月以上五年以下有期徒刑。
施用第二級毒品者，處三年以下有期徒刑。
